臺灣高雄地方法院高雄簡易庭裁定
111年度雄秩字第105號
移送機關    高雄市政府警察局苓雅分局
被移送人    陳盟元


上列被移送人因違反社會秩序維護法案件，經移送機關於中華民
國111 年5 月26日高市警苓分偵字第11172038500 號移送書移送
審理，本院裁定如下：
    主      文
陳盟元無正當理由攜帶具有殺傷力之器械，處罰鍰新臺幣貳仟元
。
扣案之刀子貳支沒入。
    事實及理由
一、移送意旨略以：被移送人陳盟元於民國111 年5 月11日17時
    46分許，在高雄市○○區○○○路00號房屋內（歐遊汽車旅館三
    樓車道）與他人發生糾紛，員警獲報到場後將被移送人依涉
    犯妨害自由罪之準現行犯逮捕，並經實施附帶搜索而查扣安
    非他命1 包、安非他命吸食器1 組、玻璃罐4 瓶及刀子2 支
    （涉犯毒品危害防制條例部分另案偵辦），而認被移送人無
    故攜帶具有殺傷力之器械，有危害安全之虞，違反社會秩序
    維護法第63條第1 項第1 款規定等語。
二、按無正當理由攜帶具有殺傷力之器械、化學製劑或其他危險
    物品者，處3 日以下拘留或新臺幣30,000元以下罰鍰，社會
    秩序維護法第63條第1 項第1 款定有明文。又本款構成要件
    須行為人客觀上有攜帶具有殺傷力之器械、化學製劑或其他
    危險物品之行為，且該攜帶係無正當理由，因而有危害於社
    會安全之情形，始足當之，亦即，就行為人客觀上攜帶具有
    殺傷力器械之行為，依其攜帶行為之目的，考量行為人攜帶
    當時時間、地點、身分、舉止等因素，據以認定其是否已構
    成本條款之行為。
三、經查，被移送人於上開時、地經警查獲其持有刀子2 支，業
    據被移送人於警詢時坦承不諱，並有高雄市政府警察局苓雅
    分局搜索扣押筆錄、扣押物品目錄表及扣案物照片等證在卷
    可佐。本院審酌被告所持扣案刀械為金屬材質，質地堅硬，
    刀鋒呈尖銳狀，倘持之朝人揮砍、戳刺，有成傷或致死之可
    能，依一般社會觀念，均已足以對人之生命、身體、安全構
    成威脅，被移送人亦自承具有殺傷力等語，自屬社會秩序維
    護法第63條第1 項第1 款所定具有殺傷力之器械。被移送人
    固辯稱是為了要自我防衛而隨身攜帶刀械云云，然其並未陳
    明有何特殊情狀需攜帶刀械防身，況如遇糾紛，亦當循司法
    途徑或其他正當管道處理，非必持具有殺傷力之器械以暴力
    私鬥方式解決，堪認其攜帶上開具殺傷力之器械並無正當理
    由，且恐因一時情緒影響失控濫用或誤用扣案器械，已足對
    於社會大眾之生命安全及社會安寧產生危害之虞，核其所為
    係違反社會秩序維護法第63條第1 項第1 款之無正當理由攜
    帶具有殺傷力器械之違序行為。爰審酌被移送人違反本法之
    手段、違反義務之程度以及所生之危險，量處如主文所示之
    處罰。
四、扣案之刀子2 把為被移送人所有，且係供違反本法行為所用
    之物，爰依社會秩序維護法第22條第3 項前段之規定，併予
    宣告沒入。
五、依社會秩序維護法第46條第1 項、第63條第1 項第1 款、第
    22條第3 項前段，裁定如主文。
中　　華　　民　　國　　111 　年　　6 　　月　　7 　　日
                    高雄簡易庭  法　官  謝宗翰
以上正本證明與原本無異。
如不服本裁定，得於裁定書送達之翌日起5日內，以書狀敘述理
由，向本庭提出抗告。 
中　　華　　民　　國　　111 　年　　6 　　月　　7 　　日
                                書記官  黃振祐